Inventaris van het archief van de Directie Analyse en Onderzoek van het Ministerie van Sociale Zaken en Werkgelegenheid, (1976) 1994-2001 (2002)
Nationaal Archief, Den Haag
- Stukken betreffende bijzondere onderwerpen, B
  - Taakuitvoering, B.2
    - Bijstandszaken, B.2.3
      - Opdrachtverlening en rapportages, B.2.3.2
        - Onderzoeksrapportages, B.2.3.2.2
          - Kwijtscheldingsbeleid & armoedeval: hoe inkomensafhankelijke voorzieningen, waaronder het gemeentelijke kwijtscheldingsbeleid, werkaanvaarding voor uitkeringsontvangers onaantrekkelijk maken en parttimers ontmoedigen meer uren te gaan werken. Onderzoek uitgevoerd door Centrum voor Onderzoek van de Economie van de Lagere Overheden (COELO) van de Rijksuniversiteit Groningen (3 december 1999), 1999-2000; 629; pak
          - Ontwikkeling instrument toezicht doeltreffendheid Bijzondere bijstand en armoedebeleid: fase 2. Onderzoek uitgevoerd door Regioplan Onderzoek Advies en Informatie (Amsterdam, mei 2000), 1999-2000; 630; omslag
          - Toezicht doeltreffendheid uitvoering Bijzondere bijstand en armoedebeleid. Onderzoek uitgevoerd door Regioplan Onderzoek Advies en Informatie (Amsterdam, 16 mei 2000), 1999-2000; 631; omslag
          - Wat kost een WSW (Wet Sociale Werkvoorziening)-arbeidsplaats?: een speurtocht naar een methodiek ter bepaling van de kosten van WSW-arbeidsplaatsen. Onderzoek uitgevoerd door Deloitte & Touche Bakkenist (Amsterdam, november 2000), 1999-2000; 632; pak
          - Gegevens inzake Wet sociale werkvoorziening-statistiek (Wsw-statistiek). Opdracht uitgevoerd door Research voor Beleid BV over de jaren 1999 - 1e helft 2001, 1999-2001; 633-634; 2 pakken
            - 1999-2001, 633; pak
            - 2001, 634; pak
              Bevat CD, apart opgeborgen onder inventarisnummer 5083
          - Onderzoeken op het gebied van armoedeval en gemeentelijk inkomensbeleid uitgevoerd door SBGO Onderzoeks- en Adviesbureau van de Vereniging van Nederlandse Gemeenten BV, 1999-2001; 635-636; 2 omslagen
            - Armoedeval. Onderzoek naar de effecten van gemeentelijke inkomensafhankelijke regelingen ('s-Gravenhage, januari 2000) 1999-2001, 635; omslag
              Bevat tevens een aanvullend onderzoek armoedeval: het gebruik van gemeentelijke inkomensafhankelijke regelingen door werkenden en niet-werkenden
            - Armoede en activering: inventarisatie van categoriale inkomensondersteunende regelingen en premiebeleid ('s-Gravenhage, juni 2001) 2000-2001, 636; omslag
          - Randomized Response. Onderzoek naar regelovertreding resultaten Algemene Bijstandswet (ABW), Wet op de Arbeidsongeschiktheidsverzekering (WAO) en de Werkloosheidswet (WW). Onderzoek uitgevoerd door NIPO het marktonderzoeksinstituut (Amsterdam, januari 2001), 1999-2001; 637-638; 2 pakken
            - 1999-2000, 637; pak
            - 2001, 638; pak
          - Notitie Alleenstaande ouders in de bijstandswet. Onderzoek uitgevoerd door Research voor Beleid BV, 2000; 639; omslag
          - Sluitende aanpak Algemene Bijstandswet (Abw): een onderzoek naar de inzet van re-integratieinstrumenten ten behoeve van het zittende bestand. Onderzoek uitgevoerd door SGBO ('s-Gravenhage, april 2000), 640; omslag
          - Straffen in de bijstand: De evaluatie van de Wet Boeten in het Domein van de Bijstandswet. Onderzoek uitgevoerd door Regioplan Onderzoek Advies en Informatie (Amsterdam, december 2000), 641-642; 2 pakken
            - 2000, deel 1, 641; pak
            - 2000, deel 2, 642; pak
          - Alleenstaande ouders, het combinatiescenario en kinderalimentatie. Onderzoek uitgevoerd door Stichting voor Economisch Onderzoek (SEO), 2000-2001; 643; omslag
          - Een verstrekkende wet 3: eindrapport en samenvatting; Evaluatie van de Wet Voorziening Gehandicapten (Wvg) derde meting. Onderzoek uitgevoerd door Ipso Facto en SGBO ('s-Gravenhage, januari 2001), 2000-2001; 644-646; 2 pakken en 1 omslag
            Het derde deel van dit eindrapport - Databoek Evaluatie Wvg derde meting - ontbreekt
            - 2000-2001, 644; pak
            - 2001, deel 1, 645; pak
            - 2001, deel 2, 646; omslag
          - Evaluatie begeleid werken in het kader van de Wet Sociale Werkvoorziening (Wsw). Onderzoek uitgevoerd door Sociaal Economisch Onderzoek Rotterdam (SEOR) (Rotterdam, mei 2001), 2000-2001; 647; pak
          - Evaluatie Wet Sociale Werkvoorziening (Wsw) en Wet Inschakeling Werkzoekenden (Wiw): De regiefunctie van de gemeenten. Onderzoek uitgevoerd door Rijnconsult (9 mei 2001), 2000-2001; 648; pak
          - Inkoop van re-integratietrajecten voor ontslagwerklozen en arbeidsgehandicapten. Onderzoek uitgevoerd door Research voor Beleid BV (Leiden, 21 februari 2001), 2000-2001; 649; pak
          - Inventariserend onderzoek IBO-Wvg (Interdepartementaal Beleidsonderzoek - Wet Voorzieningen Gehandicapten): inventariserend onderzoek naar factoren die beroep op Wvg beïnvloeden. Onderzoek uitgevoerd door Ernst & Young Consulting en Regioplan Onderzoek Advies en Informatie BV (Utrecht, 28 april 2000), 2000-2001; 650; pak
          - Kansen en belemmeringen herintredende vrouwen: tussentijdsrapport deskresearch herintredende vrouwen en kinderopvang. Onderzoek uitgevoerd door Beleidsonderzoek & Advies bv (B&A groep), 2000-2001; 651; pak
          - Marginale zelfstandige activiteiten door bijstandsgerechtigden. Onderzoek uitgevoerd door Beleidsonderzoek & Advies bv ('s-Gravenhage, mei 2001), 2000-2001; 652; pak
          - Naar een operationeel verdeelmodel met beperkte herverdeel effecten. Onderzoek uitgevoerd door Aarts, de Jong, Wilms, Goudriaan, Public Economics BV (APE), 2000-2001; 653; omslag
          - Ondersteuning project kinderopvang allochtonen. Onderzoek uitgevoerd door Nederlands Economisch Instituut (NEI) (Rotterdam, november 2001), 2000-2001; 654; pak
          - Onderzoek ten behoeve van een modelovereenkomst tussen de gemeentelijke sociale dienst en de sociale activeringscliënt: Onderzoek uitgevoerd door Radar, 2000-2001; 655; omslag
          - Analyse Algemene Bijstandswet (Abw) en sociale voorzieningen:Analyse ten behoeve van harmonisatie en integratie inkomensvervangende voorzieningen minima. Onderzoek uitgevoerd door Deloitte & Touche Bakkenist (Amsterdam, 2001), 656; omslag
          - De evaluatie van de Wet Inkomensvoorziening Kunstenaars (WIK) vanuit kunstenaars- en uitvoeringsperspectief. Onderzoek uitgevoerd door Research voor Beleid in Leiden (Leiden, 1 maart 2002), 2001; 657; pak
          - De evaluatie van de Wet Inkomensvoorziening Kunstenaars (WIK). Onderzoek uitgevoerd door Research voor Beleid en het Erasmus Centrum voor Kunst- en Cultuurwetenschappen (Rotterdam, juni 2002), 2001; 658; pak
          - De informatiebehoefte van de opdrachtgevers op de re-integratiemarkt. Onderzoek uitgevoerd door KPMG (Hoofddorp, juni 2001), 659; pak
          - Evaluatie ISSA (Informatie- en Servicepunt Sociale Activering). Onderzoek uitgevoerd door Ipso Facto (Houten, november 2001), 660; pak
          - Informatiehuishouding en gegevensuitwisseling re-integratiebedrijven. Onderzoek uitgevoerd door cap Gemeni Ernst & Yong Nederland bv (juli 2001), 661; pak
          - Oude wachtlijst Wsw. (Wet Sociale Werkvoorziening) onderzoek naar de bestemming van personen op de oude wachtlijst Wsw na invoering van de nieuwe Wsw. Onderzoek uitgevoerd door Instituut Voor sociaal-wetenschappelijk beleidsonderzoek en Advies (IVA) (Tilburg, mei 2001), 662; omslag
          - Quick Scan re-integratietrajecten Algemene Bijstandswet (ABW)-re-integratietrajecten en arbeidsgehandicapten en werklozen: een onderzoek naar de inhoud, duur, kosten en effecten van 56 re-integratietrajecten. Onderzoeken uitgevoerd door respectievelijk SGBO Onderzoeks- en Adviesbureau van de Vereniging Nederlandse Gemeenten (VNG) ( 's-Gravenhage, augustus 2001) en Arbeid en Sociale zekerheid toegepaste research en informatie (AStri) (Leiden, juli 2001), 663; pak
      - Overige, B.2.3.3
        - Stukken betreffende het informeren van de standpunten aangaande beleidsterrein sociale voorzieningen op het gebied van werkloosheids- en bijstandsregelingen in zeven Europese landen in het kader van deelname aan internationaal overleg, 1995; 664; pak
          Zeven landen: Duitsland, Zweden, Finland, Frankrijk, Groot-Brittannië, Denemarken en Nederland
        - Stukken betreffende het analyseren en evalueren van het beleid op het gebied van de Algemene Bijstandswet, 1995-2001; 665-666; 1 pak en 1 omslag
          - Beleid 1995-1997, 665; pak
          - Wetgeving 2000-2001, 666; omslag
        - Stukken betreffende het informeren van de minister over de motivering van besluiten, subsidiëring, beleidsregels, toezicht op de naleving, bestuursdwang en dwangsom, mandaat en delegatie van toezicht op bestuursorganen ter evaluatie van de Algemene Bijstandswet (ABW), 1996-1998; 667; pak
        - Stukken betreffende het voorbereiden van de totstandkoming van een regeling inzake de verstrekking van statistische informatie door gemeenten aan het Rijk omtrent de toepassing van de Wet Sociale Voorziening (Regeling statistische Wet Sociale Voorzieningen), 1996-1999; 668; pak
          089.7-0007-02 Minister van Sociale Zaken en Werkgelegenheid
        - Stukken betreffende het voorbereiden van, deelnemen aan en rapporteren over vergaderingen van overleg- en bestuursorganen van internationale organisaties inzake de sociale voorzieningen, 1996-1999; 669; pak
          089.7-0534-01 Minister van Sociale Zaken en Werkgelegenheid
        - Stukken betreffende het adviseren van de minister en staatssecretaris inzake de compenserende premieverhoging Algemene Werkloosheidsfonds (AWf) en doorwerking naar sociale uitkeringen ten behoeve van organisaties in het kader van de negatieve wachtgeldpremies, 1996-2000; 670; pak
          066.3-0008-01 Minister van Sociale Zaken en Werkgelegenheid
        - Stukken betreffende het tot stand komen van een samenwerkingsovereenkomst met het Centraal Bureau voor de Statistiek inzake het verzamelen en bewerken van statistische gegevens en het verstrekken van statistische informatie over de Algemene Bijstandswet (Abw), Wet Inkomensvoorziening Oudere en gedeeltelijk Arbeidsongeschikte werkloze Werknemers (IOAW), Wet Inkomensvoorziening Oudere en gedeeltelijk Arbeidsongeschikte gewezen Zelfstandigen (IOAZ), 1997; 671; pak
          089.7-0004-02 Minister van Sociale Zaken en Werkgelegenheid
        - Stukken betreffende het beleid alsmede het voorbereiden van de totstandkoming van de wijziging Regeling informatie Wet Inschakeling Werkzoekenden (WIW) in verband met de indieningstermijn van de WIW-statistiek, met jaarrapporten, 1997-2001; 672-676; 5 pakken
          - Regels omtrent het beleid alsmede het voorbereiden van de totstandkoming, wijziging en intrekking van wet- en regelgeving betreffende Regeling informatie Wet inschakeling werkzoekenden (Wiw) 1997-1998, 672; pak
          - Totstandkoming van de wijziging Regeling informatie Wet Inschakeling Werkzoekenden (WIW) in verband met de indieningstermijn van de WIW-statistiek 1998, 673; pak
          - WIW-statistieken en -jaarrapporten 1998-2000, 674; pak
          - WIW-statistieken en -jaarrapporten 2000, 675; pak
            Bevat CD, apart opgeborgen onder inventarisnummer 5006
          - WIW-statistieken en -jaarrapporten 2001, 676; pak
            Bevat CD's, apart opgeborgen onder inventarisnummers: 5007, 5071 en 5072
        - Stukken betreffende het verstrekken van inlichtingen, adviseren met betrekking tot het verwerken van statistische gegevens bij verandering van wet en regelgeving van het Ministerie van Sociale Zaken en Werkgelegenheid, in het bijzonder over de Bijstandswet, 1998; 677; pak
          089.7-0521-01 Minister van Sociale Zaken en Werkgelegenheid
        - Stukken betreffende het geven van een aanwijzing aan een organisatie of een gemeente en het evalueren van het beleid op het terrein van de Wet inkomensvoorziening kunstenaars (WIK), 1998-1999; 678; pak
          089.7-0565-01 Minister van Sociale Zaken en Werkgelegenheid
        - Vergaderstukken ten behoeve van vergaderingen van de Stuurgroep Wet Voorziening Gehandicapten ten behoeve van het Onderzoek Wet Voorziening Gehandicapten evaluatie, 1998-2001; 679; omslag
        - Stukken betreffende het evalueren en coördineren van het beleid inzake Arbeidsmarktbeleid op het gebied van informatieverstrekking door gemeenten over toepassing Specifieke Afdrachtskorting lage lonen (SPAK) bij Extra Werkgelegenheid Langdurig Werklozen (EWLW) /ID-banen (in- en doorstroombanen), 1999-2000; 680; pak
        - Nota's aan de minister met betrekking tot de invoering en opstelling van statistieken van de Wet Sociale Werkvoorziening over 1e halfjaar 2001, met rapporten van Research voor Beleid BV, 1999-2001; 681; pak
        - Stukken betreffende evaluatie van het beleid inzake Structuur Uitvoering Werk en Inkomen (SUWI), 1999-2001; 682; pak
          066.3-0016-01 Minister van Sociale Zaken en Werkgelegenheid
        - Stukken betreffende overleg met vakministers en vertegenwoordigers van uitvoeringsorganen over aangelegenheden betreffende REA (Re-integratie Arbeidsgehandicapten), 1999-2001; 683; pak
        - Stukken betreffende de levering van gegevens voor een goede uitvoering van de regeling sociaal vervoer AWBZ (Algemene Wet Bijzondere Ziektekosten) waar de primaire verantwoordelijkheid voor de uitvoering van deze regeling bij SZW ligt, 2000; 684; omslag
        - Metingen en jurisprudentie-onderzoeken betreffende landelijke evaluatie van de Wet Voorzieningen Gehandicapten (Wvg) en inventarisatie onder alle gemeenten van de aantallen toegekende voorzieningen en de kosten daarvan uitgevoerd door Onderzoeks- en Adviesbureau van de Vereniging van Nederlandse Gemeenten en door Ipso Facto Sociaal Beleidsonderzoek, met Kabinetsreactie op de evaluaties van de Wvg, 2000-2001; 685; pak
        - Stukken betreffende het verzamelen en bewerken van informatie ter ondersteuning van de (optimale) voorbereiding, bepaling en evaluatie van het arbeidsomstandighedenbeleid en het beleidsterrein sociale voorzieningen, 2001; 686; pak
    - Sociale Verzekeringen, B.2.4
      - Algemeen, B.2.4.1
        - Stukken betreffende het programmeren en coördineren van onderzoek en het adviseren van de minister op het terrein van de sociale zekerheid door de Commissie Onderzoek Sociale Zekerheid (COSZ), 1976-1998; 687-700; 11 pakken en 3 omslagen
          066.3-0001-01 Minister van Sociale Zaken en Werkgelegenheid
          066.3-0017-01 Minister van Sociale Zaken en Werkgelegenheid
          - Instelling, taak, samenstelling van de commissie 1976-1991, 687; pak
          - Taak, samenstelling en opheffing van de commissie 1992-1997, 688; pak
          - Geschiedenis van de sociale zekerheid. Onderzoek uit te voeren door de vakgroep sociale zekerheidswetenschappen van de Katholieke Universiteit Brabant in Tilburg 1990-1995, 689; pak
          - Onderzoek Normen, normvervaging en sociale zekerheid; Onderzoeksprogramma 1992 1992, 690; pak
          - Onderzoek Normen, normvervaging en sociale zekerheid; Vergaderstukken 1993, 691; pak
          - Onderzoek Normen, normvervaging en sociale zekerheid; Vergaderstukken 1994, 692; pak
          - Normverschuiving en sociale zekerheid. Onderzoek uit te voeren door Instituut voor Toegepaste Sociale Wetenschappen (ITS) in Nijmegen 1993-1996, 693; pak
          - Tussen de regels door: Normvervaging en het beroep op de bijstand. Onderzoek uitgevoerd door KPMG Bureau voor Economische Argumentatie in Hoofddorp (Hoofddorp/'s-Gravenhage, december 1996) 1995-1996, 694; omslag
            Bevat diskette, apart opgeborgen onder inventarisnummer 5017
          - Pier 80: Een onderzoek naar informaliteit op de markt. Onderzoek uitgevoerd door Algemene Sociale Wetenschappen van de Universiteit in Utrecht (mei 1997) 1994-1997, 695; pak
          - Privatisering van Sociale Zekerheid: een internationale verkenning. Onderzoek uit te voeren door de Rijksuniversiteit in Leiden, Onderzoekscentrum Recht & Beleid 1995-1996, 696; omslag
          - Sociale zekerheid ook voor flexibele arbeidskrachten?: Ontwikkelingen op het terrein van flexibilisering en effecten op sociale zekerheid. Onderzoek uitgevoerd door Economisch Instituut voor het Midden- en Kleinbedrijf (EIM) Onderzoek voor Bedrijf en Beleid (Zoetermeer, september 1996) 1995-1996, 697; pak
            Bevat diskette, apart opgeborgen onder inventarisnummer 5018
          - Bijstandsmoraal in beweging (1950 - 1990): Een onderzoek naar de lokale vormgeving van sociaal burgerschap. Onderzoek uitgevoerd door Instituut voor Toegepaste Sociale Wetenschappen (ITS) in Nijmegen 1995-1997, 698; pak
          - Toekomstverkenningen Arbeid, Inkomen en Scholing. Werk maken van informeel werk: Deel I: een literatuurverkenning over formalisering van informele arbeid. Onderzoek uitgevoerd door Divisie Arbeid en Onderwijs (Rotterdam, juli 1996) Deel II: Een verkenning van mogelijkheden voor formalisering van informele arbeid in de bouwnijverheid, de horeca- en recreatiesector, de land- en tuinbouw en de ouderenzorg. Onderzoek uitgevoerd door Instituut voor Toegepaste Sociale Wetenschappen (ITS) (Nijmegen, juli 1996) 1997, 699; pak
          - Informatie en adviezen ten behoeve van de bewindslieden inzake COSZ 1997-1998, 700; omslag
        - Stukken betreffende het informeren van de staatssecretaris inzake gevolgen en financiering afschaffing bonus/malussysteem, 1994-1995; 701; omslag
        - Stukken betreffende het uitbrengen van advies inzake de AWf (Algemeen Werkloosheidsfonds)-premie te verhogen en de AAW (Algemene arbeidsongeschiktheidswet) /WAO (Wet op de arbeidsongeschiktheidsverzekering)-premie te verlagen ten opzichte van de MEV (Macro economische verkenning), 1994-1995; 702; pak
        - Stukken betreffende het informeren van de minister en staatssecretaris en andere belanghebbenden inzake de Algemene Kinderbijslagwet (AKW), 1994-1996; 703; pak
        - Stukken betreffende het evalueren van onderzoeken die uitgevoerd zijn in het kader van het Project Evaluatie van het herziene Stelsel van Sociale zekerheid (PES), een onderzoeksproject van het Ministerie van Sociale Zaken en Werkgelegenheid, de Sociale Verzekeringsraad en de Vereniging van Nederlandse Gemeenten, 1994-1998; 704-719; 12 pakken en 4 omslagen
          PES-nrs. zijn niet compleet
          - PES-01: Volume en financiële effecten 1994-1995, 704; pak
          - PES-02/7: Positie cliënten in de NWW (Nieuwe Werkloosheidswet) 1994-1996, 705; pak
          - PES-03: Positie cliënten in de WAO (Wet op de Arbeidsongeschiktheidsverzekering) / AAW (Algemene Arbeidsongeschiktheidswet) 1994-1995, 706; pak
          - PES-03: Positie cliënten in de WAO (Wet op de Arbeidsongeschiktheidsverzekering) / AAW (Algemene Arbeidsongeschiktheidswet) 1994-1996, 707; pak
          - PES-04: Positie cliënten in de ABW (Algemene Bijstandswet) / IOAW (Wet Inkomensvoorziening oudere en gedeeltelijk arbeidsongeschikte werkloze werknemers) 1994, 708; pak
          - PES-04: Positie cliënten in de ABW (Algemene Bijstandswet) / IOAW (Wet Inkomensvoorziening oudere en gedeeltelijk arbeidsongeschikte werkloze werknemers) 1994-1996, 709; pak
          - PES-05: Uitvoering van sancties in de WW (Werkloosheidswet) 1994-1996, 710; pak
          - PES-06: Partner en middelentoets 1994-1996, 711; pak
          - PES-09: Werkloosheidsbegrip 1994, 712; omslag
          - PES-11: Vormen en effecten van intercollegiale toetsing 1994-1996, 713; omslag
          - PES-12: Uitvoeringsonderzoek ABW (Algemene Bijstandswet) / IOAW (Wet Inkomensvoorziening oudere en gedeeltelijk arbeidsongeschikte werkloze werknemers) 1994, 714; pak
          - PES-15: Ziekteverzuim hervatters 1994-1996, 715; pak
          - PES-16: Prikkels in de ABW (Algemene Bijstandswet) - RWW (Rijksgroepsregeling Werkloze Werknemers) 1994-1995, 716; omslag
          - PES-18: Integrale evaluatie van de stelselherziening van sociale zekerheid 1994-1996, 717; pak
          - PES-18: Integrale evaluatie van de stelselherziening van sociale zekerheid 1996, 718; pak
          - Uitvoeringsinformatie en adviezen ten behoeve van de bewindslieden inzake PES 1997-1998, 719; omslag
        - Stukken betreffende het informeren van de minister en staatssecretaris en andere belangstellenden, alsmede het vaststellen van het beleid inzake de WAO (Wet op de Arbeidsongeschiktheidsverzekering) -premiedifferentiatie, 1995; 720; pak
        - Stukken betreffende het beantwoorden van Kamervragen van R.L. Vreeman en het informeren van de minister en staatssecretaris inzake Werkloosheidswet aangelegenheden, 1995-1996; 721; omslag
          066.3-0003-01 Minister van Sociale Zaken en Werkgelegenheid
        - Stukken betreffende het beantwoorden van vragen van de minister, staatssecretaris en leden uit de Kamers van de Staten-Generaal voor zover het betreft Wet Uitbreiding Loondoorbetalingsplicht bij Ziekte (WULBZ), 1995-1996; 722; omslag
        - Stukken betreffende het informeren en beantwoorden van Kamervragen inzake Algemene Ouderdomswet (AOW)-aangelegenheden, 1995-1996; 723; omslag
        - Stukken betreffende het informeren van de staatssecretaris en minister inzake Algemene Nabestaandenwet / Algemene Nieuwe Nabestaandenwet (ANW/ANN) aangelegenheden, met Kamervragen, 1995-1996; 724; pak
        - Stukken betreffende het informeren van de Tweede Kamer door middel van een rapport Wet Uitbreiding Loondoorbetalingsplicht Bij Ziekte (WULBZ) opgesteld door Watson Wyatt bv, 1995-1996; 725; pak
        - Nota's aan de minister en staatssecretaris inzake de behandeling van het Wetsvoorstel Premiedifferentiatie en marktwerking bij arbeidsongeschiktheid (Pemba), 1995-1997; 726; omslag
          066.3-0010-01 Minister van Sociale Zaken en Werkgelegenheid
        - Nota's aan de minister en staatssecretaris inzake het tot stand komen van een definitie van een aantal ziekteverzuimgrootheden, waaronder het ziekteverzuimpercentage en de registratie en berekening van ziekteverzuim, 1995-1997; 727; pak
        - Stukken betreffende de Begeleidingscommissie Evaluatie-onderzoek Wet Nijpels/Groenman inzake gelijke behandeling van slapers en gepensioneerden, 1995-1997; 728-734; 7 pakken
          - Evaluatie-onderzoek wijziging PSW (Wet Pensioen- en Spaarfondswet) -Wet Nijpels/Groenman. Onderzoek uitgevoerd door Coopers & Lybrand (Utrecht, april 1997), deel 1 1995-1996, 728; pak
          - Evaluatie-onderzoek wijziging PSW (Wet Pensioen- en Spaarfondswet) -Wet Nijpels/Groenman. Onderzoek uitgevoerd door Coopers & Lybrand (Utrecht, april 1997), deel 2 1997, 729; pak
          - Evaluatie-onderzoek wijziging PSW (Wet Pensioen- en Spaarfondswet) -Wet Nijpels/Groenman. Onderzoek uitgevoerd door Coopers & Lybrand (Utrecht, april 1997), deel 3 1997, 730; pak
          - Vergaderstukken 1995, 731; pak
          - Vergaderstukken 1996, 732; pak
          - Vergaderstukken 1997, deel 1, 733; pak
          - Vergaderstukken 1997, deel 2, 734; pak
        - Rapportages Werkloosheidswet over de jaren 1995 - 1999, 735-739; 5 pakken
          - 1995, 735; pak
          - 1996, 736; pak
          - 1997, 737; pak
          - 1998, 738; pak
          - 1999, 739; pak
        - Stukken betreffende het informeren van de minister en staatssecretaris met betrekking tot de voortgangsrapportages Sociale Zekerheid, 1995-1999; 740-743; 3 pakken en 1 omslag
          - Informatievoorziening ten behoeve van het overleg in de ministerraad 1995, 740; omslag
          - Voortgangsrapportages Macro Economisch Beleid Budget Sociale Zekerheid ten behoeve van de behandeling in de Raad van Ministers 1996-1999, 741; pak
          - Voortgangsrapportages Sociale Zekerheid opgenomen in de voorjaarsnota's ten behoeve van de behandeling in de Tweede Kamer over de jaren 1996 - 1999 1996-1999, 742; pak